# 长期股权投资固定资产合并层面对折旧调整

提问人：鞋带松了 时间：2017-12-16 16:09:51
A公司为B公司的母公司，持股比例为76%，想问下在合并层面除了第一年根据评估报告的对固定资产的评估价值进行折旧调整，以后还需要根据每年的评估报告的评估价值，对B公司的折旧进行调整吗？

回答人：chenyiwei
这种调整是延续的，直到购买日评估增值的资产均折旧、摊销或成本结转完毕。但调整的基础一贯是原购买日的可辨认净资产公允价值。除了金融资产和采用公允价值模式计量的投资性房地产以外，其他各项资产均以购买日公允价值作为成本基础，后续控股期间不再对其成本基础再进行调整，所以后续不用每年评估。